Config:
  hfst:
    Gen: ../../../src/generator-gt-desc.hfst
    Morph: ../../../src/analyser-gt-desc.hfst
  xerox:
    Gen: ../../../src/generator-gt-desc.xfst
    Morph: ../../../src/analyser-gt-desc.xfst
    App: lookup

Tests:



# todo:
# Proofread the gold standard (below)
# Then: run analyser, then correct.


  Verb - `sõitma: # Verb (83) `nõstma 'eng /est /fin' - full paradigm
     sõitma+V+Inf/mA: sõitma
     sõitma+V+Inf: sõitaq
     sõitma+V+Act+PrfPrc: sõitnuq
     sõitma+V+Pss+PrfPrc: [sõidõt, sõidõtu]

     sõitma+V+Act+Ind+Prs+Sg1: sõida
     sõitma+V+Act+Ind+Prs+Sg2: [sõidat, sõidadõq]
     sõitma+V+Act+Ind+Prs+Sg3: sõit
     sõitma+V+Act+Ind+Prs+Pl1: sõidamiq
     sõitma+V+Act+Ind+Prs+Pl2: sõidatiq
     sõitma+V+Act+Ind+Prs+Pl3: sõitvaq
     sõitma+V+Act+Ind+Prt+Sg1: [sõidi, sõitsõ]
     sõitma+V+Act+Ind+Prt+Sg2: [sõidit, sõidiq, sõididõq, sõitsõt, sõitsõq, sõitsõdõq]
     sõitma+V+Act+Ind+Prt+Sg3: [sõit́, sõitsõ]
     sõitma+V+Act+Ind+Prt+Pl1: [sõidimiq, sõitsõmiq]
     sõitma+V+Act+Ind+Prt+Pl2: [sõiditiq, sõitsõtiq]
     sõitma+V+Act+Ind+Prt+Pl3: [sõidiq, sõidivaq, sõitsõq, sõitsõvaq]
     sõitma+V+Act+Ind+ConNegII: sõida

     sõitma+V+Pss+Ind+Prs+Sg1: sõidõda
     sõitma+V+Pss+Ind+Prs+Sg3: sõidõtas

     sõitma+V+Act+PrsPrc+Sg+Nom: sõitva

     sõitma+V+Jus: sõitkuq


